【裁判字號】    97,訴,3386
【裁判日期】    970926
【裁判案由】    毒品危害防制條例
【裁判全文】
臺灣臺中地方法院刑事判決              97年度訴字第3386號
公  訴  人  臺灣臺中地方法院檢察署檢察官
被      告  乙○○
                    （現羈押於臺灣臺中看守所）
上列被告因毒品危害防制條例案件，經檢察官提起公訴（九十七
年度毒偵字第三六九一號），本院合議庭裁定由受命法官獨任進
行簡式審判程序，判決如下：
    主    文
乙○○施用第一級毒品，累犯，處有期徒刑玖月。
扣案內含第一級毒品海洛因稀釋液之注射針筒壹支、內含第一級
毒品海洛因殘渣之塑膠袋壹只，均沒收銷燬之。
    犯罪事實
一、乙○○於民國（下同）九十五年間因施用毒品案件，經依本
    院裁定送觀察、勒戒後，認無繼續施用毒品之傾向，於九十
    五年三月八日執行完畢釋放，並由臺灣臺中地方法院檢察署
    檢察官以九十五年度毒偵字第七００號為不起訴處分確定。
    又於九十五年間因竊盜、先後二次施用第一級毒品案件，分
    別經本院、臺灣苗栗地方法院判處有期徒刑十月、十月、八
    月並均確定（嗣分別經減刑減為有期徒刑五月、五月、四月
    ）；再於九十五年間因先後二次竊盜、妨害自由、脫逃案件
    ，經本院判處有期徒刑一月又十五日、二月、二月、一月又
    十五日並確定，嗣與上開案件定應執行有期徒刑一年七月，
    於九十七年五月二日縮刑期滿執行完畢。詎其仍不知戒絕毒
    品，於前開觀察、勒戒執行完畢釋放後五年內，復基於施用
    第一級毒品海洛因之犯意，於九十七年七月二十三日上午八
    時四十五分許，在臺中縣外埔鄉○○路七五五巷內（全家便
    利商店旁邊），以將海洛因置於注射針筒內，然後加水稀釋
    注射在手臂上血管之方式，施用第一級毒品海洛因一次。正
    施用完畢時，適經執行家戶查訪勤務之員警途經該處發現而
    查獲，並扣得其所有供施用內含第一級毒品海洛因稀釋液之
    注射針筒一支、內含第一級毒品海洛因殘渣之塑膠袋一只，
    且經警採集其尿液送驗結果，嗎啡呈陽性反應。
二、案經臺中縣警察局大甲分局報請臺灣臺中地方法院檢察署檢
    察官偵查起訴。
    理    由
一、本件被告乙○○所犯係死刑、無期徒刑、最輕本刑為三年以
    上有期徒刑以外之罪，其於準備程序中就被訴事實為有罪之
    陳述，經告知簡式審判程序之旨，並聽取公訴人及被告之意
    見後，本院合議庭認為適宜而裁定由受命法官獨任進行簡式
    審判程序，合先敘明。
二、上揭犯罪事實，業據被告乙○○於本院行準備程序、審理時
    坦承不諱，並有查獲現場照片三張附卷及被告所有供施用內
    含第一級毒品海洛因稀釋液之注射針筒一支、內含第一級毒
    品海洛因殘渣之塑膠袋一只扣案可稽。且被告於上開時地為
    警查獲後，經警採集其尿液送驗結果，嗎啡呈陽性反應，亦
    有真實姓名代號對照表、中山醫學大學附設醫院檢驗科藥物
    檢測中心尿液檢驗報告各一紙附卷足憑。又被告於九十五年
    間因施用毒品案件，經依本院裁定送觀察、勒戒後，認無繼
    續施用毒品之傾向，於九十五年三月八日執行完畢釋放，並
    由臺灣臺中地方法院檢察署檢察官以九十五年度毒偵字第七
    ００號為不起訴處分確定，有台灣高等法院被告前案紀錄表
    、全國施用毒品案件紀錄表附卷可考。其於前開觀察、勒戒
    執行完畢釋放後五年內，再犯施用第一級毒品罪，事證明確
    ，被告犯行堪以認定。
三、按海洛因係屬毒品危害防制條例第二條第二項第一款所規定
    之第一級毒品，不得非法施用。核被告乙○○所為，係犯毒
    品危害防制條例第十條第一項之施用第一級毒品罪。被告供
    施用而持有第一級毒品海洛因之低度行為，應為其後施用之
    高度行為所吸收，不另論罪。查被告於九十五年間因竊盜、
    先後二次施用第一級毒品案件，分別經本院、臺灣苗栗地方
    法院判處有期徒刑十月、十月、八月並均確定（嗣分別經減
    刑減為有期徒刑五月、五月、四月）；又於九十五年間因先
    後二次竊盜、妨害自由、脫逃案件，經本院判處有期徒刑一
    月又十五日、二月、二月、一月又十五日並確定，嗣與上開
    案件定應執行有期徒刑一年七月，於九十七年五月二日縮刑
    期滿執行完畢，有台灣高等法院被告前案紀錄表附卷可參，
    其於五年內故意再犯本件有期徒刑以上之罪，為累犯，應依
    法加重其刑。爰審酌被告有多次施用毒品前科（見卷附台灣
    高等法院被告前案紀錄表），仍不知戒絕毒品，復施用第一
    級毒品，及其犯罪之動機、目的、手段、所生危害與犯後坦
    承犯行，態度良好等一切情狀，量處如主文所示之刑，以資
    懲儆。又扣案內含第一級毒品海洛因稀釋液之注射針筒一支
    、內含第一級毒品海洛因殘渣之塑膠袋一只，因該海洛因稀
    釋液、海洛因殘渣與注射針筒、塑膠袋已無從析離，依毒品
    危害防治條例第十八條第一項前段規定，均應予宣告沒收銷
    燬之。
四、據上論斷，應依刑事訴訟法第二百七十三條之一第一項、第
    二百九十九條第一項前段，毒品危害防制條例第十條第一項
    、第十八條第一項前段，刑法第十一條、第四十七條第一項
    ，判決如主文。
本案經檢察官甲○○到庭執行職務。
中    華    民    國    97    年    9    月    26    日
                  刑事第二庭    法  官  朱光國
上正本證明與原本無異。
如不服本判決，應於收受送達後10日內向本院提出上訴書狀（應
敘述具體理由並附繕本）。
上訴書狀如未敘述理由，應於上訴期間屆滿後20日內補提理由書
於本院。
                                書記官  張孝妃
中    華    民    國    97    年    9    月    26    日
附錄論罪科刑法條
毒品危害防制條例第10條第1項：
施用第一級毒品者，處 6 月以上 5 年以下有期徒刑。


司法院資訊處製作；財團法人民間司法改革基金會備份。
